【裁判字號】    97,訴更(一),6
【裁判日期】    990222
【裁判案由】    分割共有物
【裁判全文】
臺灣高雄地方法院民事裁定           97年度訴更(一)字第6號
原      告  Ｄ○○○
被告即寅○○之承受訴訟人
            未○○○
            巳○○
            壬○○
被告即丑○○○之承受訴訟人
            午○○原名林閩秀.
被告即黃○之承受訴訟人
            Ａ○○
被告即辛○○之承受訴訟人
            丁○○○
            丙○○
            辰○○
            乙○○
被告即玄○○之承受訴訟人
            宙○○
被告即地○○之承受訴訟人
            宇○○
被告即庚○○之承受訴訟人
            天○○
            戊○○
            己○○
            癸○○
            子○○
被告即林兆楨之承受訴訟人
            戌○○
            亥○○
            酉○○
            甲○○○
            Ｃ○○○
            申○○
原告與被告Ｂ○等人間請求拆屋還地等事件，本院裁定如下：
  主  文
本件應由未○○○、巳○○、壬○○為被告寅○○之承受訴訟人
續行訴訟。
本件應由午○○為被告丑○○○之承受訴訟人續行訴訟。
本件應由Ａ○○為被告黃○之承受訴訟人續行訴訟。
本件應由丁○○○、丙○○、辰○○、乙○○為被告辛○○之承
受訴訟人續行訴訟。
本件應由宙○○為被告玄○○之承受訴訟人續行訴訟。
本件應由宇○○為被告地○○之承受訴訟人續行訴訟。
本件應由己○○、戊○○、癸○○、子○○、天○○為被告庚○○之承受訴訟人續行訴訟。
本件應由戌○○、亥○○、酉○○、甲○○○、Ｃ○○○、申○○為被告林兆楨之承受訴訟人續行訴訟。
  理  由
一、按民事訴訟法第168 條至第172 條規定之承受訴訟人，於得
    為承受時，應即為承受之聲明；如當事人不聲明承受訴訟時
    ，法院亦得依職權，以裁定命其續行訴訟，同法第175 條、
    第178 條定有明文。
二、經查：
  (一)被告寅○○於民國90年5 月13日死亡，有除戶戶籍謄本在卷
    足憑（見本院卷(三)第185 頁），其繼承人為配偶未○○○、
    子女巳○○、壬○○，彼等於繼承開始後並未拋棄繼承，有
    原始戶籍抄本、戶籍謄本、民事紀錄科查詢表為憑（見本院
    卷(三)第184 至186 頁、第187 頁、第199 頁），揆諸前引規
    定，應由其繼承人未○○○、巳○○、壬○○承受訴訟，並
    續行本件訴訟程序。
  (二)被告丑○○○於96年4 月11日死亡，有除戶戶籍謄本在卷可
    稽（見本院卷(三)第191 頁），其繼承人為子女寅○○、卯○○及午○○，惟寅○○、卯○○已分別於90年5 月13日、93
    年4 月13日死亡（見本院卷(三)第185 頁、台灣高等法院高雄
    分院95年度上字第44號卷第207 頁），揆諸前引規定，應由
    其繼承人林閏秀承受訴訟，並續行本件訴訟程序。
  (三)被告黃○於95年9 月13日死亡，有除戶戶籍謄本在卷足憑（
    見本院卷(三)第243 頁），其繼承人Ａ○○已於95年10月11日
    辦畢繼承登記，有戶籍謄本、土地登記謄本為憑（見本院卷
    (三)第249 頁、本院卷(一)第227 頁），爰依前揭規定，裁定命
    Ａ○○承受訴訟，並續行本件訴訟程序。
  (四)被告辛○○於98年12月15日死亡，有除戶戶籍謄本在卷足憑
    （見本院卷(三)第207 頁），其繼承人為配偶丁○○○、子女
    丙○○、辰○○、乙○○，且於繼承開始後，未為拋棄繼承
    之聲明，有戶籍謄本、民事紀錄科查詢表為憑（見本院卷(三)
    第207 頁至209 頁、第210 頁），揆諸前引規定，應由其繼
    承人丁○○○、丙○○、辰○○、乙○○承受訴訟，續行本
    件訴訟程序。
  (五)被告玄○○於97年4 月29日死亡，有除戶戶籍謄本在卷足憑
    （見本院卷(三)第168 頁），其繼承人宙○○已於97年6 月24
    日辦畢繼承登記，有戶籍謄本、土地登記謄本、分割繼承申
    請書、繼承系統表、遺產分割協議書為憑（見本院卷(三)第22
    3 頁、本院卷(一)第228 頁、第364 頁、第366 頁、第367 頁
    ），揆諸前引規定，應由宙○○承受訴訟，並續行本件訴訟
    程序。
  (六)被告地○○於96年12月7 日死亡，有除戶戶籍謄本在卷足憑
    （見本院卷(三)第164 頁），其繼承人宇○○已於97年3 月12
    日辦畢繼承登記，有戶籍謄本、土地登記謄本、分割繼承申
    請書、繼承系統表、遺產分割協議書為憑（見本院卷(三)第23
    7 頁、本院卷(一)第228 頁、第356 頁、第359 頁、第360 頁
    ），爰依前揭規定，裁定命宇○○承受訴訟，並續行本件訴
    訟程序。
  (七)被告庚○○於97年8 月6 日死亡，有除戶戶籍謄本在卷足憑
    （見本院卷(三)第163 頁），其繼承人為子女天○○、戊○○
    、己○○、癸○○、子○○，且於繼承開始後，未向本院為
    拋棄繼承聲明，有戶籍謄本、家事紀錄科查詢表為憑（見本
    院卷(三)第233 至235 頁、第260 頁），揆諸前引規定，裁定
    命天○○、戊○○、己○○、癸○○、子○○承受訴訟，並
    續行本件訴訟程序。
  (八)被告林兆楨於98年12月9 日死亡，有除戶戶籍謄本在卷足憑
    （見本院卷(三)第250 頁），其繼承人為子女戌○○、Ｃ○○○、申○○、亥○○、甲○○○、酉○○，有戶籍謄本為憑
    （見本院卷(三)第251 至255 頁），爰依前揭規定，裁定命戌
    ○○、Ｃ○○○、申○○、亥○○、甲○○○、酉○○承受
    訴訟，並續行本件訴訟程序。
三、依民事訴訟法第178條，裁定如主文。
中    華    民    國    99    年    2     月    22    日
                  民事第五庭  法  官  賴文姍
正本係照原本作成。
如不服本裁定應於送達後10日內向本院提出抗告狀，並繳納抗告
費新臺幣1,000元。
中    華    民    國    99    年     2    月    22    日
                              書記官  林秀珍

司法院資訊處製作；財團法人民間司法改革基金會備份。
